【裁判字號】    97,交簡上,198
【裁判日期】    971224
【裁判案由】    過失傷害
【裁判全文】
臺灣高雄地方法院刑事判決           97年度交簡上字第198號
上  訴  人
即  被  告  甲○○
上列上訴人因被告過失傷害案件，不服本院97年度審交簡字第19
70號中華民國97年7 月28日第一審簡易判決（聲請簡易判決處刑
書案號：97年度調偵字第582 號），提起上訴，本院管轄之第二
審合議庭判決如下：
    主  文
上訴駁回。
甲○○緩刑貳年。
    事實及理由
一、本案經本院審理結果，認第一審判決對被告甲○○論以刑法
    第284 條第1 項前段之過失傷害罪，量處有期徒刑3 月，並
    諭知易科罰金之折算標準，其認事用法及量刑均無不當，應
    予維持，並引用第一審判決書記載之事實、證據及理由（如
    附件）。並補充被告甲○○於本院之自白（本院卷第165 頁
    反面至166 頁）、證人趙榮通之證述（本院卷第158 至160
    頁）、中央健康保險局97年9 月24日健保高醫字第09700277
    31號函及附件乙○○之就醫記錄明細表（本院卷第61至64頁
    ）、財團法人私立高雄醫學大學附設中和紀念醫院97年11月
    5 日高醫附行字第0970003725號函及其附件（本院卷第74至
    146 頁）、財團法人私立高雄醫學大學附設中和紀念醫院97
    年11月17日高醫附行字第0970003884號函（本院卷第148 頁
    ）、財團法人長庚紀念醫院高雄分院97年11月17日（97）長
    庚院高字第7A3201號函（本院卷第155 頁）為證據。並補充
    理由：被告自承係因闖紅燈而致生本件犯行，核與證人即行
    車於告訴人後方之目擊者陳昌柏之警詢相符，足認被告之自
    白與事實相符，堪信為真實。
二、被告雖曾主張告訴人之傷害是否全然係由本件事故所生，無
    法確定等語，本院依告訴人之健保就醫記錄函詢各該醫院，
    據覆稱告訴人前未有因頸椎或脊髓受傷之就醫記錄，有上開
    函文在卷可查，且財團法人私立高雄醫學大學附設中和紀念
    醫院97年11月17日高醫附行字第0970003884號函（本院卷第
    148 頁）函稱：陳君於96年6 月17日於車禍後送院急診，附
    件診斷證明書所示之傷勢係當日車禍所致，無法確定其與車
    禍無關之舊傷等語，足認告訴人之傷害確由被告本件過失行
    為所致無訛。又告訴人主張依被告原抗辯事由係指責其闖紅
    燈。惟被告已於本院自承闖紅燈之事實，已如前述，足認告
    訴人確係於綠燈時始起駛；又縱據被告原抗辯事由係在距離
    燈號前12公尺處看到黃燈，仍時速30公里之速度直行通過路
    口，始撞到告訴人等語。則依卷附道路交通事故現場圖（偵
    查他字卷第28頁）所示，碰撞之位置距燈號尚有約15公尺，
    加上前開12公尺，則於被告看到黃燈至本件事故地點共有27
    公尺，亦無法排除被告在進入路口時，燈號已由黃燈轉紅燈
    ，則告訴人此時亦係綠燈起駛無誤。是則本件尚難認告訴人
    有何紅燈轉綠燈前即先行起駛之行為。被告執此上訴應認無
    理由。
三、被告於本院審理時自白犯行，且查被告未曾因故意犯罪而受
    有期徒刑以上之宣告，有臺灣高等法院被告前案紀錄表1 份
    可稽，因一時失慮而觸犯刑責，事後已坦承犯行，深具悔意
    ，雖僅支付部分金額（見附民卷第14頁），迄未與告訴人達
    成和解，惟係因被告現為學生，有國立屏東科技大學軍訓室
    出具之學生獎記錄表，並無資力，且其母親張足枝亦有高血
    壓、椎間盤凸出等病症，原為短期業務工作人員（即派遺員
    工，現已遭解僱）亦無能力代為處理賠償事宜，非謂無和解
    之誠意。又被告經偵審程序及刑之宣告後，應知警惕而無再
    犯之虞，且考量被告現為學生及其家庭狀況，如無法支付易
    科罰金之款項，而入監服刑，則被告之學業因而中斷，自非
    適宜；如支付易科罰金之款項，而影響其後續賠償告訴人之
    損害之能力，對告訴人亦非公平，是本院認暫不執行其刑為
    當，期以早日賠償告訴人之損害，爰依刑法第74條第1 項第
    1 款之規定宣告緩刑2 年，用啟自新。
據上論斷，應依刑事訴訟法第455 條之1 第1 項、第3 項、第36
4 條、第373 條、第368 條，刑法第74條第1 項第1 款，判決如
主文。
本案經檢察官丙○○到庭執行職務。
中    華    民    國    97    年    12    月    24    日
                  交通法庭  審判長  法  官  洪碩垣
                                    法  官  張  震
                                    法  官  施介元
以上正本證明與原本無異。
不得上訴。
中    華    民    國    97    年    12    月    24    日
                                    書記官  葉玉芬
附錄本判決論罪科刑法條
刑法第284條第1項
因過失傷害人者，處6 月以下有期徒刑、拘役或5 百元以下罰金
，致重傷者，處1 年以下有期徒刑、拘役或5 百元以下罰金。


司法院資訊處製作；財團法人民間司法改革基金會備份。
